臺灣高雄地方法院刑事判決　　　　　　100年度審訴字第728號
公　訴　人　臺灣高雄地方法院檢察署檢察官
被　　　告　楊文孝
上列被告因毒品危害防制條例案件，經檢察官提起公訴（100 年
度毒偵字第303 號），嗣本院訊問被告後，因被告就其被訴事實
為有罪之陳述，經詢問被告及檢察官之意見後，合議庭裁定由受
命法官依簡式審判程序獨任審理，並判決如下：
    主  文
楊文孝施用第一級毒品，累犯，處有期徒刑壹年。扣案之第一級
毒品海洛因伍包（檢驗前淨重零點捌柒公克，檢驗後淨重零點捌
零公克，含包裝袋伍只），均沒收銷燬。
    事實及理由
一、本件被告楊文孝所犯為死刑、無期徒刑、最輕本刑為3 年以
    上有期徒刑以外之罪，其於審判程序中就被訴事實為有罪之
    陳述，經本院告知簡式審判程序之旨，並聽取當事人意見後
    ，認宜進行簡式審判程序，爰依刑事訴訟法第273條之1第1
    項規定，裁定進行簡式審判程序，合先敘明。又簡式審判程
    序之證據調查，依刑事訴訟法第273條之2規定，不受同法第
    159條第1項審判外陳述排除之限制，再被告對於卷內之各項
    證據亦不爭執證據能力（本院卷第28頁背面、第29頁），故
    卷內所列之各項證據，自得作為證據，先予敘明。
二、本件犯罪事實及證據，除證據部分補充「被告於本院審理中
    之自白」外，餘均引用附件檢察官起訴書所載。
三、按犯毒品危害防制條例第10條之罪，經觀察、勒戒後，認無
    繼續施用毒品之傾向，應即釋放，並為不起訴處分；認有繼
    續施用毒品之傾向者，應由檢察官聲請法院裁定令入戒治處
    所施以強制戒治，至無繼續戒治之必要，強制戒治期滿，應
    即釋放，由檢察官為不起訴處分。經觀察勒戒、強制戒治執
    行完畢釋放後，5年內再犯第10條之罪，依93年1月9日修正
    施行之毒品危害防制條例第23條第2項規定意旨，應由檢察
    官偵查起訴。又依修正後之規定，僅限於「初犯」及「5年
    後再犯」二種情形，始應先經觀察、勒戒或強制戒治程式。
    倘被告於5年內已再犯，經依法追訴處罰，縱其第3次（或第
    3次以上）再度施用毒品之時間，在初犯經觀察、勒戒或強
    制戒治執行完畢釋放5年以後，已不合於「5年後再犯」之規
    定，且因已於「5年內再犯」，顯見其再犯率甚高，原實施
    觀察、勒戒或強制戒治，已無法收其實效，即應依該條例第
    10條處罰（最高法院97年度第5次刑事庭會議決議參照）。
    是本件被告於90年1月9日強制戒治之執行完畢釋放5年內，
    復於90年間再犯毒品危害防制條例第10條之罪，有臺灣高等
    法院被告前案紀錄表在卷可參，是依前開說明，縱其本件犯
    罪，係在經強制戒治執行完畢5年後所為，仍應依法論科，
    併予敘明。
四、核被告楊文孝所為，係犯毒品危害防制條例第10條第1 項之
    施用第一級毒品罪。被告因施用而持有海洛因之低度行為，
    應為施用之高度行為所吸收，均不另論罪。又被告有犯罪事
    實欄所載之犯罪前科及執行情形，有臺灣高等法院被告前案
    紀錄表1 份在卷可查，其於上開有期徒刑執行完畢後5 年內
    ，故意再犯本件有期徒刑以上之罪，為累犯，應依刑法第47
    條第1 項之規定加重其刑。審酌被告歷經觀察勒戒、強制戒
    治，然仍未戒除毒癮，顯見其意志不堅，惟念其施用毒品之
    行為，究屬戕害自己身心，尚未危害他人，且於本院審理中
    已坦承犯行，犯罪後態度良好等一切情狀，認檢察官求處被
    告有期徒刑1 年2 月，稍屬過重，爰量處主文所示之刑。末
    扣案之海洛因（檢驗前淨重0.87公克，檢驗後淨重0.80公克
    ）5包，經鑑驗後含第一級毒品海洛因成分無訛，業如前述
    ，均應依毒品危害防制條例第18條第1項前段之規定，不問
    屬於被告與否，予以沒收銷燬之；其包裝袋因殘留微量毒品
    ，而無析離之實益，爰視同毒品整體，併依前開規定沒收銷
    燬之。至鑑驗耗損部分既已滅失，毋庸宣告沒收銷燬。
據上論斷，應依刑事訴訟法第273 條之1 第1 項、第299 條第1
項前段、第310條之2、第454 條第2 項，毒品危害防制條例第10
條第1 項、第18條第1 項前段，刑法第11條、第47條第1 項，判
決如主文。
本案經檢察官王清海到庭執行職務。
中    華    民    國    100    年    4    月     29  日
                  刑事第十庭   法  官  張  震
以上正本證明與原本無異。
如不服本判決應於收受判決後10日內向本院提出上訴書狀，並應
敘述具體理由。其未敘述上訴理由者，應於上訴期間屆滿後20日
內向本院補提理由書(均須按他造當事人之人數附繕本)「切勿逕
送上級法院」。
中    華    民    國    100    年    4    月    29    日
                               書記官  邱家銘
附錄本判決論罪科刑之法條：
毒品危害防制條例第10條
施用第一級毒品者，處6月以上5年以下有期徒刑。
施用第二級毒品者，處3年以下有期徒刑。
附件：
臺灣高雄地方法院檢察署檢察官起訴書
                                    100年度毒偵字第303號
    被      告  楊文孝  男  46歲（民國○○年○月○日生）
                        住高雄市○○區鎮○街3之10號
                        國民身分證統一編號：Ｚ000000000號
上列被告因違反毒品危害防制條例案件，業經偵查終結，認應提
起公訴，茲敘述犯罪事實、證據並所犯法條如下：
        犯罪事實
一、楊文孝前因施用毒品案件，經送觀察、勒戒後，認有繼續施
    用毒品傾向，復令入戒治處所施以強制戒治，於民國 90年1
    月9日執行完畢釋放，由本署檢察官以90年度戒毒偵字第146
    號為不起訴處分確定。復於上揭觀察、勒戒與強制戒治之執
    行完畢釋放後 5年內，又因施用毒品案件，經臺灣高雄地方
    法院先後以 90年度訴字第2226號判決有期徒刑7月、及93年
    度訴字第 2825號判決有期徒刑8月確定，其後再因施用毒品
    案件，經臺灣高雄地方法院分別以94年度訴字第3189號判決
    有期徒刑10月、及95年度訴字第2781號判決有期徒刑1年2月
    （此部分嗣經裁定減刑為有期徒刑7月）確定，上揭2罪經接
    續執行，於96年10月12日縮刑期滿執行完畢出監。再因施用
    毒品案件，經臺灣高雄地方法院以98年度審訴字第1880號判
    決有期徒刑8月確定，於99年4月21日縮短刑期假釋出監，於
    99年6月15日縮刑期滿執行完畢。詎其猶不知悔改，復基於
    施用第一級毒品之犯意，於99年10月28日16時許，在其位於
    高雄縣鳳山市(現改制為高雄市鳳山區○鎮○街4之10號住處
    內，施用第一級毒品海洛因1次。嗣於99年10月28日18時40
    分許，為警於高雄市前鎮區○○○路與廣東三街口攔檢查獲
    ，當場扣得第一級毒品海洛因5包(毛重約2.27公克，驗後淨
    重0.87公克)。
二、案經高雄市政府警察局前鎮分局移送偵辦。
        證據並所犯法條
一、證據清單暨待證事實
┌──┬───────────┬───────────┐
│編號│ 證    據    名    稱 │ 待    證    事    實 │
├──┼───────────┼───────────┤
│ 一 │被告楊文孝於警詢及本署│被告坦承有於上揭時、地│
│    │偵查中之自白。        │施用第一級毒品海洛因之│
│    │                      │事實。                │
│    │                      │                      │
├──┼───────────┼───────────┤
│ 二 │高雄市立凱旋醫院濫用藥│被告尿液經送驗結果呈可│
│    │物尿液檢驗報告、犯罪嫌│待因、嗎啡陽性反應，足│
│    │疑人姓名對照表（尿液編│認被告確有施用第一級毒│
│    │號：I-958）。         │品海洛因之事實。      │
├──┼───────────┼───────────┤
│ 三 │法務部調查局濫用藥物實│佐證被告有施用第一級毒│
│    │驗室鑑定書、扣押目錄表│品海洛因之事實。      │
│    │。                    │                      │
├──┼───────────┼───────────┤
│ 四 │刑案資料查註紀錄表、全│被告曾因施用毒品案件受│
│    │國施用毒品案件紀錄表、│觀察、勒戒與強制戒治之│
│    │矯正簡表。            │執行完畢釋放後 5年內，│
│    │                      │又犯施用毒品之罪經依法│
│    │                      │追訴處罰後，再犯本案施│
│    │                      │用毒品之罪嫌。        │
└──┴───────────┴───────────┘
二、核被告所為，係犯毒品危害防制條例第10條第一項之施用第
    一級毒品罪嫌。又被告曾受徒刑之執行完畢，此有卷附之刑
    案資料查註紀錄表可參，5年以內故意再犯本案有期徒刑以
    上之罪，為累犯，請依刑法第47條第1項規定加重其刑。扣
    案之第一級毒品海洛因共5包(驗後淨重0.87公克)，請依毒
    品危害防制條例第18條第1項前段之規定，宣告沒收銷燬之
    。
三、依刑事訴訟法第251條第1項提起公訴。
    此  致
臺灣高雄地方法院
中    華    民    國   100    年    2     月    1     日
                              檢  察  官  楊  慶  瑞
上正本證明與原本無異
中    華    民    國   100    年    3     月    2     日
                              書  記  官  莊  惠  鈞
附錄本案所犯法條全文
毒品危害防制條例第10條
施用第一級毒品者，處 6 月以上 5 年以下有期徒刑。
施用第二級毒品者，處 3 年以下有期徒刑。